# 关于商誉减值金额的具体计算是否考虑递延所得税负债

提问人：tongyuan325348 时间：2020-03-16 08:05:34
请教陈版，有一个比较困惑的问题
关于商誉减值金额的具体计算是否考虑递延所得税负债
A公司收购B公司70%股权，B公司长期资产在B公司单体报告中账面价值 100 ，评估增值 900 ，因此合并层面公允价值 1000
借：增值资产 900
贷：资本公积 900
借：资本公积 900*0.25=225
贷：递延所得税负债 900*0.25=225
收购后至 2019 年末，假设单体层面累计折旧摊销为 10 ，假设增值部分的累计折旧摊销为 50 ，假设递延所得税负债摊销12.5，
①单体层面账面价值=100-10=90
②增值部分调整=900-50=850
③递延所得税负债（减项）=225-12.5=212.5
请问用于和可收回金额比较的资产组账面价值（长期资产为资产组，而不是净资产）金额应为上述①+②还是①+②-③？
谢谢！

回答人：chenyiwei
根据《企业会计准则第 8 号——资产减值》第十二条：“预计资产的未来现金流量也不应当包括筹资活动产生的现金流入或者流出以及与所得税收付有关的现金流量。”；第十三条：“折现率是反映当前市场货币时间价值和资产特定风险的税前利率。该折现率是企业在购置或者投资资产时所要求的必要报酬率”。
根据上述规定，既然现金流量和折现率都是税前的，那么一个合乎逻辑的推论就是：资产组账面价值中不包含与所得税相关的资产和负债，包括应交所得税、当期所得税资产、递延所得税资产和递延所得税负债都不包含在资产组账面价值内。
实务中也有另一种计算方法，即现金流量和折现率都是税后的。如果采用这种方法，则需将与所得税相关的资产、负债纳入资产组账面价值内。